

Formação

CG (Centro de Ensino Médio 01 do Gama)

Ensino médio concluído 2021 - 2023

UDF (Centro Universitário do Distrito Federal)

Graduação em analise e desenvolvimento de sistema 2024 - ainda em andamento

COMPETÊNCIAS

Inglês

Front-end

Back-end

Getbootstrap

PHP

Resolução de problemas

Dados pessoais

F-mail

kauareisgarcia0@gmail.com

Telefone - WhatsApp +55 (61) 9 9421-5384

Data de nascimento

18/03/2006

Links

Clique aqui

Github

Clique aqui

KAUÃ DOS REIS GARCIA

Perfil profissional

Desenvolvedor Full-Stack em início de carreira, com habilidades em linguagens como PHP e C, além de conhecimento em tecnologias de Front-End como HTML, CSS e JavaScript. Sou apaixonado por criar soluções eficientes e inovadoras, integrando o desenvolvimento Front-End e Back-End para entregar experiências completas. Tenho um forte compromisso com o aprendizado contínuo e a busca por excelência, visando resolver problemas de forma criativa e agregar valor aos projetos e equipes com as quais colaboro.

Experiência profissional

Jovem aprendiz - Assistente administrativo

Kyoto Toyota SIA - Brasilia/DF Setembro 2022 - Junho 2024

- Organização e arquivamento de documentos, suporte na recuperação de dados e gestão de materiais e estoques.
- Alimentação de bases de dados, elaboração de estatísticas e manutenção de arquivos.
- Recepção, conferência, armazenamento e distribuição de produtos.
- Apoio em recursos humanos, administração, finanças e logística, atendimento a fornecedores e clientes, e transporte interno de correspondências.

Cursos Complementares

Curso de informática profissionalizante com ênfase em internet ENNET - Brasília | 2019 - 2021

Curso de Introdução ao Desenvolvimento Front-end Dio.me e Ri Happy | 2024

Entendendo Comunicação Client x Server Dio.me e Ri Happy | 2024

Introdução ao HTML na Prática Dio.me e Ri Happy | 2024